371Edepot - Archives communales déposées de Montureux-et-Prantigny
Archives Départementales de la Haute-Saône
- ARCHIVES MODERNES
  - BIENS ET BOIS COMMUNAUX-EAUX-DROITS DIVERS
    - Ventes de chablis (1818-1905). Menus marchés (an VIII-1889). Ventes de la coupe du quart de réserve (1816-1855). Délivrance de bois destiné au chauffage du garde-champêtre et des classes (1857-1896). Droit de parcours dans les bois communaux (1827-1871). Délits forestiers (1851-1853). Marchés de bûcherons (an VIII-1861). Montureux. Projet d'alimentation en eau pour le haut du village (1881). Projet de construction d'une citerne en remplacement d'un puits contaminé en haut du village (1885-1891). Projet de réparations du puits contaminé (1889-1908). Projet de distribution d'eau dans le haut du village au moyen des eaux de la source de la Duy (1895-1913). Projet d'acquisition de terrain où est située la source de la Duy (1897-1914). Captage de la source de la grande fontaine (1900). Prantigny. Suppression du puits (1864). Demande de prise d'eau sur la conduite de la fontaine par des particuliers (1860-1868). Evacuation des eaux du lavoir (1890-1912). Montureux et Prantigny. Amodiations des boues des fontaines (1856-1904). Droits divers. Concessions de cimetière (1859-1891)., An VIII-1914; 371 Edepot 45; N5
      BAUX RURAUX; BOIS; DROITS D'USAGE FORESTIERS; EAU POTABLE; EAU SOUTERRAINE
      DUY (source de la); MONTUREUX-ET-PRANTIGNY; PRANTIGNY
  - VOIRIE-MOYENS DE TRANSPPORT-TRAVAUX DIVERS-REGIME DES EAUX
    - Instructions pour la réparation des routes (an VI). Plantation et entretien de l'arbre de la liberté sur la place publique de Montureux (an VI-an VIII).Projet rejeté de classement d'une voie publique urbaine en chemin vicinal sur une portion de la R. N. 70 (1852). Elargissement de la place de l'église de Montureux (1907). Devis pour la construction d'un ponceau (1913). Reconnaissance de l'état des chemins vicinaux de Prantigny (1825). Réparations du chemin des Creuses (1876). Alignement sur la rue de Chargey du chemin vicinal n° 4 (1880). Classement du C.V. n° 5 (1888). Projet d'élargissement du C.V. ordinaire n° 1 (1926). Construction de ponts (s.d.). Projet d'élargissement de la route impériale n° 70 d'Avallon à Combeaufontaine (1857-1867). Occupation temporaire de terrains pour entretien de la R.N. 70 (1872-1883). Etudes de rectifications des R.N. n° 67 et 70 (1903-1911). Chemin de fer de Nancy à Gray. Indemnités de travaux de réparations, autorisations d'entrer dans les propriétés (1855-1870). Expropriations pour cause d'utilité publique (1861-1862). Indemnités d'extraction de pierres brutes d'une carrière (1840-1863). Régime des eaux. Prantigny. Construction d'un aqueduc pour évacuation des eaux de la fontaine (1860). Curage d'un fossé du Paquier et construction d'un aqueduc (1893-1895). Montureux. Réclamations suite à la construction d'un canal (1864). Construction d'aqueduc (1867). Extraction de sable et gravier dans le lit de la Saône (1852). Curage et faucardement des ruisseaux (1882-1912, plans). Irrigation de la prairie de la Raye du Fourneau (an XI-1893). Assainissement des prairies, proposition d'une association syndicale de Montureux et Prantygny (1890). Constitution d'un syndicat de Prantigny-Rigny (1893-1894)., An VI-1926; 371 Edepot 46; O1
      CARRIERE; COURS D'EAU; RESEAU FERROVIAIRE; RESEAU ROUTIER
      CREUSES (chemin des ); MONTUREUX; MONTUREUX-ET-PRANTIGNY; PAQUIER (LE); PRANTIGNY; RAYE DU FOURNEAU (LA); RIGNY; SAÔNE (LA)
    - Assainissement de la prairie de Montureux, constitution d'un syndicat (1892-1920, plans). Demandes d'indemnités (1895). Comptes de gestion (1895-1899)., 371 Edepot 47; O2
      PLAN; COMPTE DE GESTION
      ETABLISSEMENT PUBLIC DE COOPERATION INTERCOMMUNALE
  - CULTE
    - Pétition pour garder l'ancienne cure comme maison commune (an IV). Requête du curé de Montureux et Prantigny concernant la jouissance d'une partie d'un pâtis communal (1819). Inventaire des meubles et objets à rénover dans l'église de Montureux (1825). Subventions à la fabrique (1855-1863). Attribution à la commune des biens de la fabrique (1911). Recensement spécial des communautés religieuses (s.d.). Erection en succursale de l'église (1848). Sonneries des cloches (an VI)., An IV-1911; 371 Edepot 48; P1
      VIE RELIGIEUSE
  - ASSISTANCE ET PREVOYANCE
    - Création d'un bureau de bienfaisance, nominations des membres (1912-1913); décompte pour servir de base à la révision du traitement du receveur (1912); budgets (1912-1917); délibérations de la commission administrative pour le règlement définitif des recettes et dépenses (1912-1917).; extraits du registre de délibérations (1912-1917); demande de secours (1917); installation d'un comité de bienfaisance (1810). Don aux pauvres par Bonaventure Joblot, seigneur de Montureux (an VI-an IX). Demandes d'hospitalisation d'indigents (1857-1884). Orphelinat Bourdault, admission des enfants Clairottet (1893-1894). Hospice de Gray: délibération de la commission administrative au sujet d'une donation (1855), admission d'indigents (1856-1889), secours (1895), enfants assistés (1890). Hospice de Neurey-lès-la-Demie, admission d'indigents (1883). Aliénés, enquêtes sur les ressources des familles (1866-1885), frais de pension à l'asile (1886-1909). Caisse de retraite (1818). Secours et pensions militaires (an VI-1867). Bureau d'assistance médicale gratuite: règlement de frais médicaux, vote des dépenses, rapports annuels (1859-1930), listes des indigents (1861-1917), élections des délégués (1893-1917), bains gratuits à l'établissement thermal de Bourbonne (1862). Assistance aux vieillards, infirmes et incurables: états nominatifs (1907-1913), allocations des assistés (1906-1911), élections de délégués à la commission (1907-1911). Liste des enfants du premier âge (1877). Femmes en couches (1914). Enfants assistés (1864-1898)., An VI-1930; 371 Edepot 49; Q1
      BUDGET; DELIBERATION; LISTE NOMINATIVE
      AIDE SOCIALE A L'ENFANCE; PROTECTION SOCIALE
      CLAIROTTET
      Noms d'organismes:
      Institution Bourdault
  - INSTRUCTION PUBLIQUE-SCIENCES, LETTRES ET ARTS
    - Caisse des écoles: dons et acquisitions, subventions (1876-1898). Règlements des écoles primaires (1856-1882). Extraits des registres d'appel des garçons, des filles (1882-1900). Listes nominatives des enfants d'âge scolaire (1882-1898). Etats nominatifs des enfants instruits dans la famille (1883-1897). Vacances scolaires, demande de report faite par l'institutrice (1872-1882). Laïcisation de l'école des filles (1901). Ecole mixte (1902). Ecole facultative des filles (1903). Pétition pour obtenir une école mixte dans le hameau de Prantigny (1868, 1882). Nominations d'instituteurs, révocations, traitements (an XII-1882). Cours d'adultes (1872). Instruction gratuite (1844-1876). Instruction aux enfants de plus de 13 ans (1884-1888). Commission municipale scolaire, nominations de délégués, visites des écoles (1872-1912). Travaux, matériel, mobilier, fournitures d'école (1884-1887). Chauffage (1881-1895). Formation d'une société libre de l'agriculture de l'administration centrale (an VI). Enquête sur un candidat à l'école normale (1877). Factures de fournitures à la bibliothèque populaire (1886-1887). Monuments historiques. Classement d'objets mobiliers de l'église (1912). Sport. Gymnastique et exercices militaires (1882-1887)., An VI-1912; 371 Edepot 50; R1
      MONUMENT HISTORIQUE; SPORT; VIE SCOLAIRE